臺灣臺南地方法院刑事判決
　　公　訴　人　臺灣臺南地方法院檢察署檢察官
　　被　　　告　乙○○
　　　　　　　　甲○○
　　　　　　　　丙○○原名許.
　　　　　　　　丁○○
右列被告因賭博案件，經檢察官依通常程序提起公訴（九十一年度偵字第五一二五號
），本院認為宜以簡易判決處刑，逕行判決處刑如左：
    主  文
乙○○、甲○○、丙○○共同以賭博為常業，乙○○處有期徒刑陸月，甲○○、丙○○各處有期徒刑參月，如易科罰金，均以參佰元（折合新臺幣玖佰元）折算壹日。
丁○○在公眾得出入之場所賭博財物，處罰金貳仟元，如易服勞役，以參佰元折算壹
日。
扣案賭博電玩『大傑克』柒台（含ＩＣ卡柒片）、『皇冠列車』肆台（含ＩＣ卡肆片
）、『滿貫大亨』肆台（含ＩＣ卡肆片）、『皇冠迷』貳台（含ＩＣ卡貳片）、『滿
天星』肆台（含ＩＣ卡肆片）、『楚漢』貳台、（含ＩＣ卡貳片）『紅粉玫瑰』肆台
（含ＩＣ卡肆片）、『行星八人座』（含ＩＣ卡捌片）壹台、『金明星』拾貳台（含
ＩＣ卡拾貳片）、積分卡柒張、寄分單壹本、資金新臺幣壹仟元均沒收。
    事實及理由
一、犯罪事實：乙○○係設於臺南市○區○○路二之二十號一樓國賓電子遊戲場之負
    責人，恃賭為生，自民國九十一年一月二十二日起，在該遊戲場之公眾得出入之
    場所，擺設『大傑克』七台、『皇冠列車』四台、『滿貫大亨』四台、  『皇冠
    迷』二台、『滿天星』四台、『楚漢』二台、『紅粉玫瑰』四台、『行星八人座
    』一台、『金明星』十二台，合計共四十九台，並以月薪新台幣（下同）二萬五
    千元雇用女子甲○○、丙○○，在店內從事為賭客開分、洗分及兌換現金等之工
    作，而甲○○、丙○○亦基於與乙○○共同以經營電玩賭博贏得之財物維生之意
    思受僱，先後多次以上開四十九台電動機台與賭客丁○○及其他不詳姓名者多人
    賭博財物，每次由賭客付不定數額現金給甲○○、丙○○開分（一元開一分），
    押中則可得一定倍數之積分，最後以積分按電動機台一比一比（一分換取一元）
    向甲○○、丙○○換取現金，迄同年五月十三日凌晨六時三十九分許，丁○○因
    打上開『紅粉玫瑰』電動機台賭博（自凌晨四時許開始打玩）贏得一千分，向甲○○表示要洗分兌換現金一千元，甲○○即帶萬信賢至該遊戲場外國賓大樓中庭
    電梯內，拿現金一千元給丁○○，為警當場查獲並扣得上開賭博性電動機台四十
    九台與賭金一千元。案經臺南市警察局第二分局報請臺灣臺南地方法院檢察署檢
    察官偵查起訴等語。
二、前項犯罪事實，有：
（一）經被告乙○○、甲○○、丙○○、丁○○均於本院審理時自白不諱。
（二）據證人即制作被告丁○○警詢筆錄之警員黃一忠於偵查中證述被告丁○○在警
      詢承認以打電玩積分向被告甲○○換得一千元之情節。
（三）供賭博之電玩『大傑克』七台、『皇冠列車』四台、『滿貫大亨』四台、  『
      皇冠迷』二台、『滿天星』四台、『楚漢』二台、『紅粉玫瑰』四台、『行星
      八人座』一台、『金明星』十二台（以上均含ＩＣ卡各一片）及賭金新臺幣一
      千元、積分卡七張、寄分單一本扣案，暨記載臺南市警察局督察室公務車車號
      之紙條影本一紙在卷為證。
三、被告乙○○、甲○○、丙○○、丁○○於本院審理時均表示願受得易科罰金之刑
    之宣告，本院審酌被告四人於本院審理中坦承犯行，犯後尚知悔改，及被告乙○○係賭博電玩店老闆、被告甲○○、丙○○僅係店員，被告丁○○係賭客等情，
    各量處如文所示之刑，並諭知被告乙○○、甲○○、丙○○易科罰金及被告丁○○易服勞役之折算標準。至於公訴人雖對被告乙○○具體求處有期徒刑一年二月
    ，惟本院審酌被告乙○○固曾因賭博罪經本院判處罰金四千元，但除此外無其他
    前科紀錄（詳卷附臺灣高等法院被告全國前案紀錄表），及其犯罪情節和犯後態
    度等情，認量處如主文所示之刑較為適宜，附此敘明。扣案賭博電玩『大傑克』
    七台（含ＩＣ卡七片）、『皇冠列車』四台（含ＩＣ卡四片）、『滿貫大亨』四
    台（含ＩＣ卡四片）、『皇冠迷』二台（含ＩＣ卡二片）、『滿天星』四台（含
    ＩＣ卡四片）、『楚漢』二台、（含ＩＣ卡二片）『紅粉玫瑰』四台（含ＩＣ卡
    四片）、『行星八人座』（含ＩＣ卡八片）一台、『金明星』十二台（含ＩＣ卡
    十二片）、積分卡七張、寄分單一本，分別為當場賭博之器具，併依刑法第二百
    六十六條第二項之規定宣告沒收，而扣案賭金新臺幣一千元，則為被告乙○○供
    犯罪所用且係被告丁○○犯罪所得之物，依刑法第三十八條第一項第二款之規定
    宣告沒收之。
四、本件係依被告乙○○、甲○○、丙○○、丁○○之請求而為刑之宣告，故被告不
    得上訴。
五、依刑事訴訟法第四百四十九條第二、三項、第四百五十條第一項、第四百五十四
    條第二項、第四百五十五條之一第二項、第二百九十九條第一項前段，刑法第二
    十八條、第二百六十六條、第二百六十七條、第四十一條第一項前段、第四十二
    條第二項、第三十八條一項第二款，罰金罰鍰提高標準條例第一條前段、第二條
    ，逕以簡易判決處刑如主文。
中      華      民      國    九十一    年      十二      月二十六  日
                                臺灣臺南地方法院刑事第七庭
                                    法  官  謝瑞龍
右正本證明與原本無異。
檢察官如不服本判決，應於判決送達後十日內向本院提出上訴狀 (應附繕本)。
本件被告不得上訴。
                                    書記官  吳湘婷
中      華      民      國    九十一    年      十二      月    二十七  日
附錄本案論罪科刑法條：
刑法第二百六十六條
  在公共場所或公眾得出入之場所賭博財物者，處一千元以下罰金。但以供人暫時娛
  樂之物為賭者，不在此限。
  當場賭博之器具與在賭檯或兌換籌碼處之財物，不問屬於犯人與否，沒收之。
刑法第二百六十七條
  以賭博為常業者，處二年以下有期徒刑，得併科一千元以下罰金。
